【裁判字號】    99,交易,608
【裁判日期】    991006
【裁判案由】    過失致死
【裁判全文】
臺灣臺中地方法院刑事判決             99年度交易字第608號
公  訴  人  臺灣臺中地方法院檢察署檢察官
被      告  甲○○
上列被告因過失致死案件，經檢察官提起公訴（99年度偵字第
15180號），被告於準備程序中就被訴事實為有罪之陳述，本院
裁定進行簡式審判程序，判決如下：
    主    文
甲○○犯過失致死罪，處有期徒刑伍月，如易科罰金，以新臺幣
壹仟元折算壹日。緩刑參年。
    犯罪事實
一、甲○○於民國99年4月22日上午，駕駛車牌號碼8760- HR號
    自用小客車，延臺中市○區○○街往美德街自南往北方向行
    駛，嗣於同日上午6時58分許，行經大德街與育德路交叉路
    口欲右轉育德路時，原應注意遵守遵守燈光號誌之指示，及
    車輛面對閃光紅燈表示「停車再開」，車輛應減速接近，先
    停止於交岔路口前，讓幹道車優先通行後認為安全時，方得
    續行。且依當時天候晴、日間自然光線、柏油路面乾燥無缺
    陷、道路無礙物、視距良好及行車管制號誌正常等情，客觀
    上並無不注意之情事，竟未遵守上開路口閃光紅燈之指示，
    未完全停住即貿然駛進路口，導致由張聰輝所駕駛沿育德路
    往學士路自西向東方向行駛之車牌號碼1700-HU號自用小客
    車因不及反應而車頭撞上甲○○所駕駛前開自用小客車左側
    車身（門），張聰輝因而受有頭部外傷致顱內出血，甲○○
    肇事後，旋即報警並撥打119求救，並由趕到現場之救護人
    員將張聰輝緊急送往中國醫藥大學附設醫院急救並進行手術
    ，惟張聰輝術後仍因敗血性休克併多重器官衰竭於99年5月
    12日下午12時30分死亡。甲○○於車禍發生後，在未被有偵
    查犯罪職權之機關或公務員查知為犯人前，主動向到場處理
    車禍之員警表明為肇事者及願受裁判之意。
二、案經臺中市警察局第二分局報請臺灣臺中地方法院檢察署檢
    察官相驗後自動檢舉偵察起訴。
    理    由
一、證據能力部分：本件被告於本院準備程序及審判程序中對於
    本件所引用之供述及非供述證據之證據能力均表示沒有意見
    ，同意做為證據調查，且迄於言詞辯論終結前未聲明異議。
    經審酌本院所引用之供述及非供述證據資料作成時之情況，
    核無違法取證或其他瑕疵，認為以之作為證據為適當，均得
    做為證據，合先敘明。
二、前揭犯罪事實，業據被告先於檢察官訊問時承認有過失，復
    於本院審理中就全部犯罪事實坦承不諱。核與證人即被害人
    張聰輝之子乙○○於司法警察詢問時證述相符，並有臺中市
    ○○○道路交通事故99年4月22日07時45分事故現場談話紀
    錄表、臺中市○○○道路交通事故99年4月22日肇事人自首
    情形紀錄表、臺中市警察局第二分局交通事故補充資料表、
    道路交通事故現場圖、道路交通事故調查報告表（一）及（
    二）、事故現場照片14張在卷可稽。而被害人張聰輝於車禍
    受傷送醫治療後仍於99年5月12日下午12時30分死亡之事實
    ，則有臺灣臺中地方法院檢察署電話相驗報告簿、臺中市警
    察局第二分局交通分隊處理相驗案件初步調查報告暨報驗書
    、臺中市警察局第二分局警員廖計成職務報告、中國醫藥大
    學附設醫院99年5月12日診斷證明書、臺灣臺中地方法院檢
    察署相驗筆錄、相驗屍體證明書、相驗照片、檢驗報告書附
    卷可證。復按汽車行駛時，駕駛人應注意車前狀況，並隨時
    採取必要之安全措施；汽車行駛至交岔路口，其行進、轉彎
    應遵守燈光號誌；特種閃光號誌中之閃光紅燈表示「停車再
    開」，車輛應減速接近，先停止於交岔路口前，讓幹道車優
    先通行後認為安全時，方得續行，而行車管制號誌之紅、黃
    色燈號得視需要改成閃光運轉，其顯示之意義與特種閃光號
    誌完全相同，道路交通安全規則第94條第3項、第102條第1
    項第1款及道路交通標誌標線號誌設置規則第211條第1項第2
    款、第2項分別定有明文。本件被告駕車時本應遵守上開路
    口閃光紅燈之指示，且依卷附之道路交通事故調查報告表
   （一）所示，本件肇事時天候晴、日間自然光線、柏油路面
    乾燥無缺道路無障礙物、視距良好、行車管制號誌正常，客
    觀上並無不能注意之情事，被告竟未遵守上開路口閃光紅燈
    之指示，未完全停住即貿然駛進路口，因此導致被害人張聰
    輝所駕駛之自用小客車因不及反應而車頭撞上甲○○所駕駛
    前開自用小客車左側車身（門），並導致張聰輝因受有頭部
    外傷而顱內出血最終因敗血性休克併多重器官衰竭死亡之結
    果，足認被告駕車行為顯有過失，且其過失行為與被害人死
    亡結果具有相當因果關係甚明。本件事證明確，被告犯行洵
    堪認定，應予依法論科。
三、核被告所為，係犯刑法第276條第1項之過失致死罪，被告於
    過失致死犯行未被發覺前，在事故現場等候，於警員到場時
    表明為肇事者而自願接受裁判，有台中市○○○道路交通事
    故肇事人自首情形記錄表1份附卷可稽，得依刑法第62條前
    段關於自首之規定，減輕其刑。爰審酌被告未遵守路口閃光
    紅燈指示而發生本件車禍，過失不小，並致被害人因此死亡
    ，損害重大，惟其素行良好，未有犯罪前科，有台灣高等法
    院被告前案紀錄表在卷可參，及其於偵查中終能坦承對於車
    禍發生有過失，至本院審理中亦坦承犯行不諱，並與被害人
    家屬以新臺幣（下同）77萬元達成和解，且已給付其中之50
    萬元，有臺中市北區調解委員會99年8月12日調解書及被害
    人家屬乙○○撤回告訴狀各一紙附卷可稽，犯後態度亦良好
    等一切情狀，量處如主文所示之刑，並諭知易科罰金之折算
    標準。再查，被告坦承犯行，並已與被告家屬達成和解如前
    述，已有悔意，而被告前未曾因故意犯罪而受有期徒刑以上
    刑之宣告，有前揭前案紀錄表附卷可憑，其因一時失慮，致
    罹刑章，經此次論罪處刑之刑事程序，應已知警惕，信無再
    犯之虞，故本院認其所受宣告之刑以暫不執行為適當，爰依
    刑法第74條第1項第1款之規定，併予宣告緩刑2年，以啟自
    新。
四、據上論斷，應依刑事訴訟法第273條之1第1、第299條第1項
    前段，刑法第276條第1項、62條前段、第41條第1項、第74
    條第1項第1款，刑法施行法第1條之1，判決如主文。
本案經檢察官丙○○到庭執行職務。
中    華    民    國    99    年    10     月    6    日
                  刑事第十三庭  法  官  劉邦繡
以上正本證明與原本無異。
如不服本判決應於收受判決後10日內向本院提出上訴書狀，並應
敘述具體理由；其未敘述上訴理由者，應於上訴期間屆滿後20日
內向本院補提理由書（均須按他造當事人之人數附繕本）「切勿
逕送上級法院」。
                                書記官  蕭榮峰
中    華    民    國    99    年    10     月    6    日
附錄論罪科刑法條
中華民國刑法第276條第1項
因過失致人於死者，處 2 年以下有期徒刑、拘役或 2 千元以下
罰金。

司法院資訊處製作；財團法人民間司法改革基金會備份。
